臺灣桃園地方法院刑事判決　　　　　　 94年度簡上字第357號
上　訴　人　臺灣桃園地方法院檢察署檢察官
被　　　告　甲○○
上列上訴人因被告甲○○詐欺等案件，不服本院刑事庭中華民國
九十四年八月十一日九十四年度簡字第二八四號第一審刑事判決
判決（偵查案號：九十四年度偵字第五九七六號），提起上訴，
本院管轄之第二審合議庭判決如左：
　　主　文
上訴駁回。
    理　由
一、上訴意旨：原審諭知被告甲○○犯共同竊盜罪（應為詐欺罪
    ），而判處有期徒刑四月，固屬卓見。惟被告另於本件判決
    前之民國九十四年三月十四日十四時許，在桃園縣桃園市○
    ○街二之二號四樓乙○○住處，竊取乙○○所有之中國信託
    信用卡一張及其印章一枚，並持之前往位於桃園縣桃園市○
    ○路○段二號之中國國際商業銀行，以不正方法由自動付款
    設備，分別提領新台幣（下同）一萬六千元、一萬九千元，
    致生損害於乙○○，而被告所設上開犯行與本件犯罪，為連
    續犯，屬裁判上之一罪，依審判不可分原則，該案應為起訴
    效力所及，原審未及審酌上情，難認原判決允當，爰請求撤
    銷原判決，就被告所涉之該竊盜罪嫌，另為適當之判決等語
    。
二、按檢察官審酌案件情節，認為宜以簡易判決處刑者，應即以
    書面為聲請。前條第一項之案件，被告於偵查中自白者，得
    向檢察官表示願受科刑之範圍或願意接受緩刑之宣告，檢察
    官同意者，應記明筆錄，並即以被告之表示為基礎，向法院
    求刑或為緩刑宣告之請求。被告自白犯罪未為第一項之表示
    者，在審判中得向法院為之，檢察官亦得依被告之表示向法
    院求刑或請求為緩刑之宣告，刑事訴訟法第四百五十一條之
    一第一項及第三項情形，法院應於檢察官求刑或緩刑宣告請
    求之範圍內為判決。且依同法第四百五十一條之一之請求所
    為之科刑判決，不得上訴。刑事訴訟法第四百五十一條、第
    四百五十一條之一第一項、第三項、第四項前段、第四百五
    十五條之一第二項分別定有明文。而同法第四百五十一條之
    一第一項所謂「前條第一項之『案件』」，係指檢察官認為
    宜以簡易判決處刑而聲請之『案件』，申言之，即係指刑事
    訴訟法第四百四十九條第三項規定：「依前二項規定所科之
    刑以宣告緩刑、得易科罰金之有期徒刑及拘役或罰金為限」
    之「案件」而言，且係包括刑事訴訟法第四百四十九條第一
    項檢察官聲請簡易判決處刑之『案件』及同法條第二項法官
    逕以簡易判決處刑之『案件』在內。從而，刑事訴訟法第四
    百五十五條之一第二項不得上訴規定之適用，除係指檢察官
    以簡易判決處刑書向法院聲請簡易判決處刑之案件外，當亦
    包括法官原依通常訴訟程序審理，其後因被告自白犯罪而逕
    改以簡易判決處刑之案件在內；況從前開不得上訴之法文旨
    意觀之，被告所獲之刑度既符合其請求，復經檢察官之同意
    ，則被告自不得於事後復反悔而再行上訴，另檢察官基於公
    權力「禁反言」之原則，及維護被告之信賴利益，自亦不應
    推翻其同意而復行上訴，此乃立法上對於上開情形，何以規
    定被告及檢察官均不得上訴，用以有效限制渠等上訴權之緣
    由，是凡經上開程序所為之簡易判決處刑案件，無論基於何
    種理由，從前開法文及立法意旨，自亦均不得再行上訴，實
    甚明確。再按第二審法院認為上訴有不合法律上之程式或法
    律上不應准許或其上訴權已經喪失之情形者，應以判決駁回
    之，且該項判決，得不經言詞辯論為之，上開規定於對於簡
    易判決有不服之上訴，準用之，此為刑事訴訟法第三百六十
    七條前段、第三百七十二條、第四百五十五條之一第三項所
    明定。是如經不合法上訴者，管轄第二審之普通合議庭法院
    即應從程序上認上訴不合法而駁回上訴，不得再就實體上是
    否屬於應或得以簡易判決處刑之要件而加以審酌。
三、經查：本件被告涉犯竊盜、詐欺取財未遂等案件，經上訴人
    即臺灣桃園地方法院檢察署檢察官依通常程序起訴後，原審
    （本院第一審）於九十四年八月十一日訊問被告，被告自白
    犯罪，原審認為宜以簡易判決處刑，並經蒞庭公訴人當庭具
    體求處被告有期徒刑四月，被告當庭同意檢察官之求刑等情
    ，有準備程序筆錄一份附於本院九十四年度易字第七二七號
    卷宗內可資為憑，其後原審法院亦依公訴人求刑、被告同意
    刑度之範圍內為科刑判決，揆諸前開規定及說明，公訴人或
    被告對原審判決均不得上訴，從而本件上訴人所為之上訴，
    即屬法律上不應准許且無從補正，爰不經言詞辯論，逕以判
    決駁回上訴。
四、臺灣桃園地方法院檢察署另以九十四年偵字第一五０六八號
    被告竊盜案件移送本院併辦，惟本件既因上訴在法律上不應
    准許而應駁回上訴，上開案件自無從繫屬加以併辦，應退回
    由該檢察署另行依法處理，併此敘明。
據上論斷，應依刑事訴訟法第四百五十五條之一第三項、第三百
六十七條前段、第三百七十二條，判決如主文。
中　　華　　民　　國　　94　　年　　9 　　月　　30　　日
                  台灣桃園地方法院刑事第十一庭
                          審判長法  官   蔡榮澤
                                法  官   丁俊成
                                法　官　 何俏美
以上正本證明與原本無異。
不得上訴。
                                書記官   陳淑瓊
中　　華　　民　　國　　94　　年　　9 　　月　　30　　日
